臺灣高雄地方法院民事裁定
110年度消債職聲免字第112號
聲　請　人　陳淑鈴　000000000000000000000000000000
　　　　　　　　　　　(法務部矯正署高雄女子監獄執行中)
　　　　　　　　　　　0000000000000000000000000000
相對人即債　台新國際商業銀行股份有限公司
權人　　　　　　　　00000000000000000000000000000000000
0000000000000000000000000000000000000000000000000000000
法定代理人　尚瑞強　00000000
　　　　　　　　　　000000000000000000000000
　　　　　　　　　　000000000000000000000000000000000000
相對人即債　元大商業銀行股份有限公司
權人　　　　　　　　000000000000000000000000000000000000
00000000000000000000000000000000000000000000000000000000
法定代理人　翁健　　00000000
代　理　人　黃勝豐　00000000000000000000000000000000000
相對人即債　凱基商業銀行股份有限公司
權人　　　　　　　　000000000000000000000000000000000000
0000000000000000000000000000000000000000000000000000000
法定代理人　魏寶生　00000000
　　　　　　　　　　000000000000000000000000
　　　　　　　　　　000000000000000000000000000000000000
相對人即債　滙誠第二資產管理股份有限公司
權人　　　　　　　　000000000000000000000000000000000000
法定代理人　莊仲沼　00000000
　　　　　　　　　　000000000000000000000000
　　　　　　　　　　000000000000000000000000000000000000
相對人即債　新加坡商艾星國際有限公司台灣分公司
權人　　　　　　　　00000000000000000000000000000000000
法定代理人　曾慧雯　00000000
　　　　　　　　　　000000000000000000000000
　　　　　　　　　　000000000000000000000000000000000000
相對人即債　誠信資融股份有限公司
權人　　　　　　　　000000000000000000000000000000000000
法定代理人　余東榮　00000000
　　　　　　　　　　000000000000000000000000
　　　　　　　　　　00000000
相對人即債　臺灣中小企業銀行股份有限公司
權人　　　　　　　　000000000000000000000000000000000000
法定代理人　林謙浩　00000000
代　理　人　余杰叡　00000000000000000000000000000000000

上列聲請人即債務人因消費者債務清理事件聲請免責，本院裁定
如下：
    主  文
聲請人即債務人陳淑鈴應予免責。
    理  由
一、本案基礎事實
　　查聲請人即債務人曾經前置調解不成立，而於民國110年4月
    21日聲請清算，經本院以109年度消債清字第128號裁定自10
    9年10月6日開始清算程序，嗣因財產不敷清償相關債務及費
    用，本院乃於110年3月30日以109年度司執消債清字第168號
    裁定終結清算程序確定，而普通債權人未同意免責。
二、本件經本院裁定終結清算程序確定，依消費者債務清理條例
    第132條、第133條、第134條之規定，本院應就聲請人是否
    應予免責（即無前開條例第133條、第134條規定之要件）進
    行審理，茲說明如下：
　㈠消債條例第133條前段
　　查聲請人經合法送達而未到庭（110年7月8日送達庭期通知
    書，並由本人收受無訛，其後聲請人於110年7月31日入監執
    行徒刑；見院卷第79頁、第116頁）；又至110年9月8日本院
    調查期日止，聲請人未提出書狀到院說明自本院裁定開始清
    算程序後，其所得及收入狀況，因此本院依目前調查所得證
    據認定並說明理由如下：
　1.本院裁定開始清算程序後，聲請人之財產及所得
　　查聲請人名下無財產，亦未領取社會補助或津貼，其於108
    、109年度分別申報所得為新臺幣（下同）55055元、227131
    元；110年5月26日前，其勞保投保單位為味豐肉品有限公司
    ，投保金額為24000元等情，有稅務電子閘門財產所得調件
    明細表、低收入戶/中低收入戶/中低老年人生活津貼管理/
    身障者生活補助/單親家庭子女生活教育補助表、勞動部勞
    工保險局函、高雄市政府都市發展局函、勞動部勞動力發展
    署高屏澎東分署函在卷可參（見院卷第15-23頁、第87-88頁
    、第106頁、第100頁）。因此，本院審酌上開證據，認以10
    9年度申報所得227131元（換算月所得為18928元）、110年
    度勞保投保金額24000元，做為計算聲請人自本院裁定109年
    10月6日開始清算程序起至前開勞保退保日110年5月26日止
    ，以月為單位計算，聲請人所得總額為176784元（見院卷第
    117頁計算表）。
　2.本院裁定開始清算程序後，聲請人之支出
　　依衛福部社會司公告109、110年度高雄市最低生活費為1309
    9元、13341元，依消債條例第64條之2第1項、第2項之規定
    ，聲請人、受扶養者之最低生活費用應以前開高雄市每月最
    低生活費用金額1.2倍計算即15719元、16009元做為計算基
    準數額。則109年10月6日開始清算程序起至前開勞保退保日
    110年5月26日止，以月為單位計算，聲請人支出最低生活費
    總額為127202元（見院卷第117頁計算表）。
　3.本院裁定開始清算程序後，聲請人之所得餘額
　　依據上開證據，聲請人前開所得總額扣除個人最低生活費總
    額後，尚有餘額49582元（見院卷第117頁計算表）。
　㈡消債條例第133條後段
　　聲請人於聲請清算前2年期間，可處分所得總額每月23107元
    ，扣除個人必要生活費15719元、2名子女扶養費8000元後已
    無餘額等情，業為本院109年度消債清字第128號裁定認定在
    案；又普通債權人於清算程序中均未受償乙節，亦有109年
    司執消債清字第168號債權表在卷可參（見司執消債清字卷
    第92-95頁），可認聲請人於本院裁定開始清算程序後，其
    所得總額扣除個人最低生活費總額後雖仍有餘額，然依前開
    聲請人於聲請清算前2年期間之所得支出狀況，聲請人於該
    期間已無所得餘額，不符合消債條例第133條所規定不免責
    事由。
  ㈢消債條例第134條部分
　　查聲請人無出國紀錄，此有入出境查詢表在卷可參（見院卷
    第14頁）；又本院復查無聲請人有消費者債務清理條例第13
    4條所列其他各款應不免責事由，且債權人亦未提出聲請人
    有何符合消債條例第134條各款所規定之事證供本院參酌，
    故應認聲請人並無消債條例第134條所定不免責事由之存在
    。
三、債權人所提其他意見，尚不影響判斷結果或其意見未臻明確
    ，爰不逐一論列，併予敘明。
四、據上論結，聲請人既經本院裁定終止清算程序確定，復無消
    債條例第133條、第134條所定應不免責事由存在，揆諸首揭
    說明，自應以裁定免除聲請人之債務，基此，本件聲請人聲
    請免責，自應予准許，爰裁定如主文。　　
中　　華　　民　　國　 110　　年　　10　　月　　19　　日
              　　民事庭　　法　官　賴寶合
上為正本係照原本作成
如不服本裁定，應於裁定送達後10日內，以書狀向本院提出抗告
，並繳納抗告費新臺幣1千元
中　　華　　民　　國　 110　　年　　10　　月　　19　　日
  　                        書記官　胡美儀